【裁判字號】    97,勞小上,6
【裁判日期】    970729
【裁判案由】    給付工資
【裁判全文】
臺灣臺中地方法院民事裁定             97年度勞小上字第6號
上  訴  人  甲○○
上  訴  人  賜維特生技股份有限公司
法定代理人  乙○○
上列當事人間請求給付工資事件，兩造對於中華民國97年6月17
日本院臺中簡易庭97年度中勞小字第118號第一審小額民事判決
分別提起上訴，本院合議庭裁定如下：
    主    文
兩造之上訴均駁回。
第二審訴訟費用由兩造各自負擔新臺幣壹仟伍佰元。
    理    由
一、按對於小額程序之第一審裁判之上訴，非以其違背法令為理
    由，不得為之，民事訴訟法第436條之24第2項定有明文。所
    謂判決違背法令係指判決不適用法規或適用不當者而言。且
    依同法第436條之25規定，上訴狀應記載上訴理由，並表明
    原判決所違背之法令及其具體內容，以及依訴訟資料可認為
    原判決有違背法令之具體事實，上訴狀或理由書如未依此項
    方法表明者，即難認為已對小額訴訟第一審判決之違背法令
    有具體之指摘，又上訴理由如僅引用原審判決時之攻擊防禦
    方法或提出其他證據作為上訴理由，應認為未對原審判決有
    何具體之指摘，不得謂已合法表明上訴理由，其上訴均難認
    為合法。
二、上訴人甲○○上訴意旨略以：原審判決以實際匯款平均來計
    算工資，並非當初上工時所言明之工資；對造上訴人賜維特
    生技股份有限公司所提之文書，全屬虛偽，有上訴人甲○○
    所提證據可證，但判決中未見事實；對造上訴人賜維特生技
    股份有限公司庭詢時所言反反覆覆，法官請再查明事實等語
    。
三、上訴人賜維特生技股份有限公司上訴意旨略以：對造上訴人
    甲○○任職期間違反約定之工作內容，又試用期間不稱職者
    ，公司可隨時調整或解僱；公司在96年7月31日前多次口頭
    告知對造上訴人甲○○辦理交接，均未獲置理，對造上訴人
    甲○○未交回客戶帳袋，造成公司損失及困擾等語。
四、查本件兩造係對於小額訴訟之第一審判決提起上訴，核其上
    訴理由狀所載，均係針對原審取捨證據、認定事實而為指陳
    。兩造之上訴狀內均未具體指明原審判決有如何違背法令之
    情事，更未指明原審判決所違反之法令條項或其內容。參諸
    上開說明，自不得謂業已合法表明原審判決如何違背法令之
    上訴理由。從而本件兩造之上訴，均難認合法，應予駁回。
五、依民事訴訟法第436條之32第1項準用同法第436條之19第1項
    規定，第二審法院為訴訟費用之裁判時，應確定其訴訟費用
    額。查本件小額事件兩造提起第二審上訴之訴訟費用額各為
    裁判費新臺幣1,500元，爰諭知如主文第二項所示。
六、據上論結，本件兩造之上訴均為不合法，依民事訴訟法第43
    6條之32第1項、第2項、第444條第1項、第95條、第78條、
    第436條之19第1項，裁定如主文。
中    華    民    國    97    年    7    月    29     日
                  民事第二庭    審判長  許秀芬
                                法  官  吳美蒼
                                法  官  林宗成
以上正本係照原本作成。
不得抗告。
中    華    民    國    97    年    7    月    30     日
                                書記官


司法院資訊處製作；財團法人民間司法改革基金會備份。
